【裁判字號】    95,台上,1314
【裁判日期】    950316
【裁判案由】    偽造文書
【裁判全文】
最高法院刑事判決            九十五年度台上字第一三一四號
    上  訴  人  台灣高等法院台南分院檢察署檢察官
    被      告  甲○○
                        弄2號.
上列上訴人因被告偽造文書案件，不服台灣高等法院台南分院中
華民國九十二年七月二日第二審更審判決（九十二年度上更(一)字
第二九０號，起訴案號：台灣台南地方法院檢察署八十八年度偵
字第四四三六號），提起上訴，本院判決如下：
    主  文
原判決撤銷，發回台灣高等法院台南分院。
    理  由
本件原判決以第一審判決業於民國八十九年七月二十七日送達承
辦檢察官柯怡伶，且經原審函查台灣台南地方法院檢察署結果，
該檢察官於八十九年七月二十八日至八月三日請休假，惟八十九
年七月二十七日為星期四，同年八月四日為星期五，均屬正常上
班，檢察官並無不能收受判決情事，是法警吳淑靜業於八十九年
七月二十七日將該判決書送達，檢察官並無理由不為收受，顯見
承辦檢察官應已於八十九年七月二十七日能即時收受，其卻延至
八十九年八月七日始行蓋章收受，因而本件自八十九年七月二十
七日起算至八十九年八月六日已屆滿十日，惟八十九年八月六日
為星期日，順延一天，則上訴期間至八十九年八月七日即已屆滿
，然檢察官卻遲至同年月十一日始向原審法院提起上訴，其已逾
前述十日之上訴期間甚明。是其上訴顯屬違背法律上之程式，爰
維持第一審諭知被告無罪之判決，不經辯論，判決駁回檢察官在
第二審之上訴，固非無見。
惟查，刑事訴訟法第三百四十九條規定：「上訴期間為十日，自
送達判決後起算。」，係指判決經合法送達者而言。同法第五十
八條復規定：「對於檢察官之送達，應向承辦檢察官為之；承辦
檢察官不在辦公處所時，向首席檢察官（即檢察長）為之。」，
則執行送達之人對檢察官送達判決，如僅將判決書正本送至檢察
官之辦公處所，而未交付於承辦檢察官或檢察長親自收領，其送
達並非合法，祇能以承辦檢察官或檢察長實際收受時為起算上訴
期間之標準。本件第一審判決，依卷附送達證書記載，台灣台南
地方法院法警於送達時間欄載明之送達時間固為八十九年七月二
十七日，惟檢察官於其上蓋章簽收之時間卻記載八十九年八月七
日（見第一審卷第二二四頁），則果該法警確已於八十九年七月
二十七日即將第一審判決正本送交檢察官本人親自收受，何以檢
察官簽收之日期載為八十九年八月七日？究竟該法警有無於八十
九年七月二十七日將判決正本送交檢察官收受？抑或面交檢察官
時，檢察官拒不蓋章收受，或該判決正本已置於檢察官實際已可
收受之狀態，而延至八十九年八月七日始行蓋章收受？此部分尚
不明確。而檢察官實際收受之日期如確為八十九年八月七日，則
本件起算上訴時間，即應自八十九年八月七日實際收受日之翌日
起算，準此，檢察官既於八十九年八月十一日提起上訴，其所為
上訴即未逾期。是該法警於八十九年七月二十七日之送達情形如
何，攸關本件送達是否合法及其上訴之起算時間，乃原審未傳訊
送達法警及調閱送達登記簿，詳加查明，遽以上訴逾期，其上訴
違背法律上之程式為由，駁回檢察官在第二審之上訴，尚嫌速斷
，且有於審判期日應行調查之證據未予調查之違法。檢察官上訴
意旨執以指摘，非無理由，應認有撤銷發回更審之原因。
據上論結，應依刑事訴訟法第三百九十七條、第四百零一條，判
決如主文。
中    華    民    國  九十五  年    三    月   十六   日
                      最高法院刑事第五庭
                          審判長法官  莊  登  照
                                法官  洪  明  輝
                                法官  黃  一  鑫
                                法官  林  秀  夫
                                法官  徐  昌  錦
      本件正本證明與原本無異
                                      書  記  官
中    華    民    國  九十五  年    三    月  二十二  日
                                                      Ｌ


司法院資訊處製作；財團法人民間司法改革基金會備份。
